<?xml version='1.0' encoding='utf-8'?>
<verb default="cóimheas" disambig="">
  <verbalNoun default="cóimheas" />
  <verbalAdjective default="cóimheasta" />
  <tenseForm default="cóimheas" tense="Past" dependency="Indep" person="Base" />
  <tenseForm default="cóimheasamar" tense="Past" dependency="Indep" person="Pl1" />
  <tenseForm default="cóimheasadar" tense="Past" dependency="Indep" person="Pl3" />
  <tenseForm default="cóimheasadh" tense="Past" dependency="Indep" person="Auto" />
  <tenseForm default="cóimheas" tense="Past" dependency="Dep" person="Base" />
  <tenseForm default="cóimheasamar" tense="Past" dependency="Dep" person="Pl1" />
  <tenseForm default="cóimheasadar" tense="Past" dependency="Dep" person="Pl3" />
  <tenseForm default="cóimheasadh" tense="Past" dependency="Dep" person="Auto" />
  <tenseForm default="cóimheasadh" tense="PastCont" dependency="Indep" person="Base" />
  <tenseForm default="cóimheasainn" tense="PastCont" dependency="Indep" person="Sg1" />
  <tenseForm default="cóimheastá" tense="PastCont" dependency="Indep" person="Sg2" />
  <tenseForm default="cóimheasaimis" tense="PastCont" dependency="Indep" person="Pl1" />
  <tenseForm default="cóimheasaidís" tense="PastCont" dependency="Indep" person="Pl3" />
  <tenseForm default="cóimheastaí" tense="PastCont" dependency="Indep" person="Auto" />
  <tenseForm default="cóimheasadh" tense="PastCont" dependency="Dep" person="Base" />
  <tenseForm default="cóimheasainn" tense="PastCont" dependency="Dep" person="Sg1" />
  <tenseForm default="cóimheastá" tense="PastCont" dependency="Dep" person="Sg2" />
  <tenseForm default="cóimheasaimis" tense="PastCont" dependency="Dep" person="Pl1" />
  <tenseForm default="cóimheasaidís" tense="PastCont" dependency="Dep" person="Pl3" />
  <tenseForm default="cóimheastaí" tense="PastCont" dependency="Dep" person="Auto" />
  <tenseForm default="cóimheasann" tense="PresCont" dependency="Indep" person="Base" />
  <tenseForm default="cóimheasaim" tense="PresCont" dependency="Indep" person="Sg1" />
  <tenseForm default="cóimheasaimid" tense="PresCont" dependency="Indep" person="Pl1" />
  <tenseForm default="cóimheastar" tense="PresCont" dependency="Indep" person="Auto" />
  <tenseForm default="cóimheasann" tense="PresCont" dependency="Dep" person="Base" />
  <tenseForm default="cóimheasaim" tense="PresCont" dependency="Dep" person="Sg1" />
  <tenseForm default="cóimheasaimid" tense="PresCont" dependency="Dep" person="Pl1" />
  <tenseForm default="cóimheastar" tense="PresCont" dependency="Dep" person="Auto" />
  <tenseForm default="cóimheasfaidh" tense="Fut" dependency="Indep" person="Base" />
  <tenseForm default="cóimheasfaimid" tense="Fut" dependency="Indep" person="Pl1" />
  <tenseForm default="cóimheasfar" tense="Fut" dependency="Indep" person="Auto" />
  <tenseForm default="cóimheasfaidh" tense="Fut" dependency="Dep" person="Base" />
  <tenseForm default="cóimheasfaimid" tense="Fut" dependency="Dep" person="Pl1" />
  <tenseForm default="cóimheasfar" tense="Fut" dependency="Dep" person="Auto" />
  <tenseForm default="cóimheasfadh" tense="Cond" dependency="Indep" person="Base" />
  <tenseForm default="cóimheasfainn" tense="Cond" dependency="Indep" person="Sg1" />
  <tenseForm default="cóimheasfá" tense="Cond" dependency="Indep" person="Sg2" />
  <tenseForm default="cóimheasfaimis" tense="Cond" dependency="Indep" person="Pl1" />
  <tenseForm default="cóimheasfaidís" tense="Cond" dependency="Indep" person="Pl3" />
  <tenseForm default="cóimheasfaí" tense="Cond" dependency="Indep" person="Auto" />
  <tenseForm default="cóimheasfadh" tense="Cond" dependency="Dep" person="Base" />
  <tenseForm default="cóimheasfainn" tense="Cond" dependency="Dep" person="Sg1" />
  <tenseForm default="cóimheasfá" tense="Cond" dependency="Dep" person="Sg2" />
  <tenseForm default="cóimheasfaimis" tense="Cond" dependency="Dep" person="Pl1" />
  <tenseForm default="cóimheasfaidís" tense="Cond" dependency="Dep" person="Pl3" />
  <tenseForm default="cóimheasfaí" tense="Cond" dependency="Dep" person="Auto" />
  <moodForm default="cóimheasadh" mood="Imper" person="Base" />
  <moodForm default="cóimheasaim" mood="Imper" person="Sg1" />
  <moodForm default="cóimheas" mood="Imper" person="Sg2" />
  <moodForm default="cóimheasaimis" mood="Imper" person="Pl1" />
  <moodForm default="cóimheasaigí" mood="Imper" person="Pl2" />
  <moodForm default="cóimheasaidís" mood="Imper" person="Pl3" />
  <moodForm default="cóimheastar" mood="Imper" person="Auto" />
  <moodForm default="cóimheasa" mood="Subj" person="Base" />
  <moodForm default="cóimheasaimid" mood="Subj" person="Pl1" />
  <moodForm default="cóimheastar" mood="Subj" person="Auto" />
</verb>
